
#Limpieza de data LenguaMaterna

Extraemos la data LENGUA MATERNA - LEN
```{r}
LinkLEN ='https://github.com/DanielaAnicama/BasesDeDatosTrabajoFinal/blob/master/LenguaMaterna.xlsx?raw=true'
LEN = import(LinkLEN)
```
Eliminamos las columnas y filas innecesarias
```{r}
LEN=LEN[-c(1:7),]
LEN$'Área Geográfica'=NULL
LEN=LEN[-c(197:202),] #OBSERVACIÓN
```

Cambiamos el nombre de las columnas
```{r}
names(LEN)[1]='Provincia'
names(LEN)[2]='Quechua'
names(LEN)[3]='Aimara'
names(LEN)[4]='Ashaninka'
names(LEN)[5]='AwajúnAguaruna'
names(LEN)[6]='ShipiboKonibo'
names(LEN)[7]='ShawiChayahuita'
names(LEN)[8]='Matsigenka'
names(LEN)[9]='Achuar'
names(LEN)[10]='OtraLenguaNativa'
names(LEN)[11]='Castellano'
names(LEN)[12]='Portugues'
names(LEN)[13]='OtraLenguaExtranjera'
names(LEN)[14]='LenguajeSeñas'
names(LEN)[15]='NoEscuchaNiHabla'
names(LEN)[16]='Wampis'
names(LEN)[17]='Kichwa'
names(LEN)[18]='Nomatsigenga'
names(LEN)[19]='Tikuna'
names(LEN)[20]='Urarina'
names(LEN)[21]='Yine'
names(LEN)[22]='Yanesha'
names(LEN)[23]='KandoziChapra'
names(LEN)[24]='Kakataibo'
names(LEN)[25]='Matses'
names(LEN)[26]='KukamaKukamiria'
names(LEN)[27]='Yagua'
names(LEN)[28]='Secoya'
names(LEN)[29]='Harakbut'
names(LEN)[30]='Yaminahua'
names(LEN)[31]='Jaqaru'
names(LEN)[32]='MuruiMuinani'
names(LEN)[33]='Kakinte'
names(LEN)[34]='Amahuaca'
names(LEN)[35]='Arabela'
names(LEN)[36]='Nahua'
names(LEN)[37]='EseEja'
names(LEN)[38]='Capanahua'
names(LEN)[39]='Maijuna'
names(LEN)[40]='Ocaina'
names(LEN)[41]='Sharanahua'
names(LEN)[42]='Cauqui'
names(LEN)[43]='Shiwilu'
names(LEN)[44]='Cashinahua'
names(LEN)[45]='Isconahua'
names(LEN)[46]='Omagua'
names(LEN)[47]='NoSabeNoResponde'
names(LEN)[48]='Total'
```

Usamos el codigo str_split para dividir la columna Provincia, usando como patrón los dos puntos (:)
```{r}
str_split(string = LEN$Provincia,
          pattern = ':',
          simplify=T)
LEN$Provincia=str_split(string = LEN$Provincia,
          pattern = ':',
          simplify=T)[,2] #columna 2 de provincia que es la provincia, la columna 1 es el departamento
LEN$Provincia
```

Eliminamos los espacios en blanco hallados en los nombres de la columna Provincia. Además, reemplazamos los guiones (-) por el numero 0
```{r}
gsub(' ',"",LEN$Provincia)
LEN$Provincia = gsub(' ',"",LEN$Provincia)
```

Convertir a numerica
```{r}
LEN[,c(2:48)]=lapply(LEN[,c(2:48)],as.numeric)
```

Añadimos nombre a las columnas restantes
```{r}
LEN[145,1]="Manu"
LEN[146,1]="Tahuamanu"
LEN[147,1]="Tambopata"
LEN[162,1]="Callao"
```

Es necesario eliminar la columna "Total" de LEN para el MERGE FINAL
```{r}
LEN$Total=NULL
```

EXPORTAR DATA
```{r}
export(LEN,"LENLIMPIA.xlsx")
```
